【裁判字號】    98,簡上,1167
【裁判日期】    981207
【裁判案由】    詐欺
【裁判全文】
臺灣板橋地方法院刑事判決            98年度簡上字第1167號
上  訴  人
即  被  告  乙○○
上列上訴人即被告因詐欺案件，不服本院中華民國98年8 月25日
98年度簡字第6431號第一審刑事簡易判決（聲請簡易判決處刑案
號：臺灣板橋地方法院檢察署98年度偵字第18777 號），提起上
訴，本院管轄之第二審合議庭判決如下：
    主  文
上訴駁回。
乙○○緩刑貳年。
    事實及理由
一、本案經本院審理結果，認第一審以被告涉犯刑法第30條第1
    項、第339 條第1 項之幫助詐欺取財犯行，罪證明確，適用
    刑事訴訟法第449 條第1 項前段（原審刑事簡易判決誤載為
    第2 項，應予更正）、第3 項、第454 條第2 項，刑法第30
    條、第339 條第1 項、第41條第1 項前段，刑法施行法第1
    條之1 ，並審酌被告除有過失傷害外並無其他前案紀錄，素
    行尚可，提供帳戶予詐欺集團作為犯罪使用，增加被害人尋
    求救濟之困難，並使犯罪之訴追趨於複雜，擾亂社會正常交
    易交全，及本件被害人受詐騙金額，被告犯後否認犯行之一
    切情狀，判處有期徒刑2 月，如易科罰金，以新臺幣（下同
    ）1,000 元折算1 日，其認事用法均無違誤，量刑亦屬妥適
    ，均引用如附件第一審判決書記載之事實、證據及理由。
二、上訴人即被告上訴意旨對於被訴犯罪事實為有罪之陳述，僅
    以：伊希望能與被害人和解，請求給予諭知緩刑之宣告等語
    。經查，被告於本院訊問時坦承幫助詐欺取財之犯行，本件
    原審予以論罪科刑，其認事用法既無違誤，量刑亦屬妥適，
    自應予維持，被告之上訴即無理由，應駁回上訴。然查，被
    告前未曾受有期徒刑以上刑之宣告，此有臺灣高等法院被告
    全國前案紀錄表1 份附卷可稽，其僅因一時失慮，偶罹刑典
    ，犯後於本院審理時業已坦承犯行，且已賠償被害人甲○○
    全額損失8,989 元而達成和解，有被害人提出附有郵政存簿
    儲金簿封面影本之同意和解狀及被告於98年10月8 日匯款之
    郵政國內匯款執據各1 紙在卷可憑，再被告於本案犯行係屬
    幫助犯，犯罪手段非屬惡劣，且未因此獲得不法利益，並兼
    衡被告國中畢業，智識程度非高等情，本院綜合上開情狀，
    認對其宣告之刑以暫不執行為適當，爰併宣告緩刑2 年，以
    啟自新。
據上論斷，應依刑事訴訟法第455 條之1 第1 項、第3 項、第
368 條、第373 條，刑法第74條第1 項第1 款，判決如主文。
本案經檢察官陳豐年到庭執行職務。
中    華    民    國    98    年    12    月    7     日
                  刑事第十一庭  審判長法  官  張江澤
                                      法  官  劉景宜
                                      法  官  陳海寧
以上正本證明與原本無異。
不得上訴。
                                      書記官  潘佳欣
中    華    民    國    98    年    12    月    7     日
附錄本案論罪科刑法條全文：
刑法第339條（普通詐欺罪）
意圖為自己或第三人不法之所有，以詐術使人將本人或第三人之
物交付者，處 5 年以下有期徒刑、拘役或科或併科 1 千元以下
罰金。
以前項方法得財產上不法之利益或使第三人得之者，亦同。
前二項之未遂犯罰之。


司法院資訊處製作；財團法人民間司法改革基金會備份。
